臺灣基隆地方法院基隆簡易庭小額民事判決
110年度基小字第781號
原      告  郭永廸  
被      告  袁緯華  

訴訟代理人  鄭惟仁  
上列當事人間請求損害賠償事件，本院於民國110年8月10日言詞
辯論終結，判決如下：
    主  文
被告應給付原告新臺幣(下同)3萬元，及自110年3月27日起至清
償日止，按年息5%計算之利息。
原告其餘之訴駁回。
訴訟費用1,000元，由被告負擔。
本判決得假執行。
    事實及理由要領
一、原告起訴主張：被告於110年2月12日22時許，駕駛車牌號碼
    000-00號營業小貨車（下稱被告車輛），行經基隆巿中正區
    新豐街251巷2弄3號旁，不慎擦撞原告所有停放路邊之車牌
    號碼000－0000號自用小客車（下稱原告車輛），致原告車輛
    前車頭、引擎蓋毀損，經HONDA汐止廠估價修理費用為5萬7,
    724元，原告僅請求3萬元，另預估修理期間約7天，請求修
    理期間不能使用原告車輛之交通費用5,000元，為此依侵權
    行為之法律關係，請求被告賠償原告所受損害等語，並聲明
    ：被告應給付原告3萬5,000元，及自起訴狀繕本送達翌日起
    至清償日止，按週年利率5%計算之利息。
二、被告抗辯：系爭事故發生之原因實係因被告駕駛被告車輛在
    車陣中，突遭他人將被告自被告車輛駕駛座拖出，致被告車
    輛失去控制所致，被告並無過失，且被告係誤以為有保險就
    可以理賠，才會在事故調查報告表上簽名及原告車輛之修復
    費用零件部分予以折舊等語，故請求判決駁回原告之訴。
三、本院的判斷：
  ㈠根據本院核閱基隆市警察局第二分局於110年5月13日以基警
    二分五字第1100207295號函檢送本院之A3類道路交通事故調
    查報告表，原告主張被告駕駛被告車輛，於110年2月12日22
    時許，行經基隆市○○區○○街000巷0弄0號旁時，擦撞停於左
    側路邊之原告車輛，造成原告車輛前車頭、引擎蓋受損之事
    實，是可以相信的。
　㈡又稱和解者，謂當事人約定，互相讓步，以終止爭執或防止
    爭執發生之契約；和解有使當事人所拋棄之權利消滅及使當
    事人取得和解契約所訂明權利之效力，民法第736條、第737
    條亦定有明文。且訴訟外之和解契約，並非要式行為，不以
    訂立書面為必要，苟經雙方意思表示一致，即應受其拘束，
    縱一方因而受不利益之結果，亦不得就和解前之法律關係再
    行主張（最高法院81年度台上字第69號裁判意旨、19年上字
    第1964號判例意旨可資參照）。觀諸上開A3類道路交通事故
    調查報告表初步分析研判、和解（理賠）內容欄明確記載「
    …經協調由第一當事人（即袁緯華）願以保險賠償第二、三
    、四當事人（即吳靜宜、高浚圻、郭永迪）之車損。」，且
    雙方均已於前述文字後方之第一當事人袁緯華、第二當事人
    吳靜宜、第三當事人高浚圻、第四當事人郭永迪簽名欄上有
    簽名確認（詳本院卷第49頁），堪認被告就原告車輛因前開
    事故所生損害確已表明願負賠償責任之意，被告固辯稱係誤
    以為有保險就可以理賠，才會在事故調查報告表上簽名云云
    ，然形成被告與原告和解之內心原因即動機，且只存在於被
    告之內心，難為原告及與之和解之人所查覺，被告動機之錯
    誤並不受意思表示錯誤規範之保護，故被告尚無從再為反對
    之主張。
  ㈢次按因故意或過失，不法侵害他人之權利者，負損害賠償責
    任；汽車、機車或其他非依軌道行駛之動力車輛，在使用中
    加損害於他人者，駕駛人應賠償因此所生之損害。民法第18
    4條第1項前段、第191條之2 前段分別定有明文。次按汽車
    在使用中加損害於他人者，駕駛人除於防止損害之發生，已
    盡相當之注意者外，應賠償被害人因此所生之損害；因故意
    或過失，不法侵害他人之權利者，負損害賠償責任；負損害
    賠償責任者，除法律另有規定或契約另有訂定外，應回復他
    方損害發生前之原狀，債權人並得請求支付回復原狀所必要
    之費用，以代回復原狀，民法第191條之2、民法第184條第1
    項前段、第213條第1、3 項分別定有明文。本件原告主張原
    告車輛因本件事故前車頭及引擎蓋受損，經估價修復費用5
    萬7,724元，業據其提出估價單為證，核原告所提出估價單
    ，係屬該型車輛之特約大型維修保養廠，是該大型保養廠所
    列各項目之修復所需金額，應屬客觀為可採，是就上開估價
    單所列作業內容與更換零件之費用，應屬合理且必要。酌以
    事故車輛縱經修復，其市場交易上之價值，仍將因曾受碰撞
    ，車體剛性、組裝品質均可能降低，而普遍有所貶值，故不
    可能因零件以新品更換舊品，而受有不當得利，故材料費用
    不予折舊，故原告請求被告應賠償其原告車輛之修復費3萬
    元，尚無不合，應予准許。至原告主張修車廠預估修車期間
    7天，則原告將無法使用原告車輛，故請求修車期間之交通
    費5,000元乙節，原告並未為舉證實際上已支出該費用，且
    原告復自陳原告車輛目前尚未進廠修復而仍在繼續使用中等
    語，是原告此部分之請求，顯乏依據。
  ㈣綜上所述，原告主張民法第184條第1項前段、第191條之2之
    規定，請求被告應給付原告3萬元，及自起訴狀繕本送達(詳
    本院卷第17頁）之翌日即110年3月27日起至清償日止，按年
    息5%計算之利息，為有理由，應予准許。
四、訴訟費用額即第一審裁判費1,000元，由被告負擔。
五、本件係適用小額訴訟程序所為被告敗訴之判決，依民事訴訟
    法第436條之20 之規定，應依職權宣告假執行，爰依職權宣
    告之。
六、據上論結，本件原告之訴為一部有理由，一部無理由，依民
    事訴訟法第436條之19第1項、第436條之20、第436條之23、
    第436條第2項、第79條、第87條第1項，判決如主文。
中　　華　　民　　國　　110 　年　　8 　　月　　24　　日
          　　　　基隆簡易庭法　官　林淑鳳
以上正本係照原本作成。
對於本件判決如有不服，應於收受送達後20日內向本院提出上訴
書狀，上訴於本院合議庭，並按他造當事人之人數附具繕本。
當事人之上訴，非以判決違背法令為理由不得為之，上訴狀應記
載上訴理由，表明下列各款事項：
㈠原判決所違背之法令及其具體內容。
㈡依訴訟資料可認為原判決有違背法令之具體事實。
如委任律師提起上訴者，應一併繳納上訴審裁判費。
中　　華　　民　　國　　110 　年　　8 　　月　　24　　日
                        書記官　陳櫻姿